臺灣板橋地方法院刑事判決　　　　　　　96年度訴字第3518號
公　訴　人　臺灣板橋地方法院檢察署檢察官
被　　　告　甲○○
上列被告因違反毒品危害防制條例案件，經檢察官提起公訴（96
年度毒偵字第6702號），因被告於準備程序進行中，就被訴事實
為有罪之陳述，經本院合議庭裁定由受命法官獨任進行簡式審判
程序，並判決如下：
    主  文
甲○○施用第一級毒品，累犯，處有期徒刑玖月；扣案之海洛因
壹包（驗餘淨重零點零伍柒公克）沒收銷燬，包裝上開海洛因之
外包裝袋壹只沒收。
    事  實
一、甲○○前於民國87年間因施用毒品案件，經本院以87年度毒
    聲字第873 號裁定送觀察、勒戒後，因認有繼續施用毒品傾
    向，令入戒治處所施以強制戒治，嗣經本院以87年度毒聲字
    第3984號裁定停止戒治，所餘期間付保護管束，於88年3 月
    3 日出所，惟保護管束期間，因違反保護管束情節重大，經
    本院以88年度毒聲字4148號裁定撤銷停止戒治，入所執行殘
    餘之戒治期間，於89年3 月28日戒治期滿執行完畢出所，並
    經台灣板橋地方法院檢察署檢察官於89年4 月14日以89年度
    戒毒偵字第244 號為不起訴處分確定；復因施用毒品，經本
    院以89年度毒聲字第5518號裁定令入戒治處所施以強制戒治
    ，經本院以90年度毒聲字第3752號裁定停止戒治，所餘期間
    付保護管束，於90年10月15日出所，於90年11月20日強制戒
    治期滿執行完畢；復於95年間因施用毒品案件，經本院以95
    年度訴字第1822號判處有期徒刑1 年確定；又因施用毒品案
    件，經本院以95年度訴字第3322號判處有期徒刑9 月確定，
    二案應執行有期徒刑1 年5 月確定在案，嗣經依法減刑後，
    於96年7 月16日執行完畢。詎甲○○猶不知悛悔，復於強制
    戒治執行完畢5 年後，再犯上開施用毒品案件後，基於施用
    第一級毒品海洛因之犯意，於96年8 月28日中午12時許，在
    臺北縣蘆洲市○○路上某土地廟旁，以將海洛因摻水置入針
    筒內注射之方式，施用海洛因1 次。嗣為警於96年8 月30日
    17 時 許，在臺北縣蘆洲市○○街69巷口查獲，並扣得海洛
    因1 包（淨重0. 08 公克，取0.023 公克鑑驗用磬，餘
    0.057 公克）。
二、案經台北縣政府警察局蘆洲分局報告臺灣板橋地方法院檢察
    署檢察官偵查起訴。
    理  由
一、上揭事實，業據被告甲○○於警詢、偵查中及本院審理時坦
    承不諱，而被告為警查獲時採集之尿液，經送驗結果呈嗎啡
    陽性反應，此有台灣科驗科技股份有限公司濫用藥物尿液檢
    驗報告及查獲毒品案件涉嫌人檢體編號對照表各1 份在卷可
    佐，另有海洛因1包（淨重0.08公克，取0.023公克鑑驗用磬
    ，餘0.057 公克）扣案可稽，被告上開自白與事實相符，堪
    信其為真實。又被告前因施用毒品案件，經本院以87年度毒
    聲字第873 號裁定送觀察、勒戒後，因認有繼續施用毒品傾
    向，令入戒治處所施以強制戒治，經本院以87年度毒聲字第
    3984號裁定停止戒治，所餘期間付保護管束，於88年3月3日
    出所，惟保護管束期間，因違反保護管束情節重大，再經本
    院以88年度毒聲字4148號裁定撤銷停止戒治，入所執行殘餘
    之戒治期間，於89年3 月28日戒治期滿執行完畢出所，並經
    台灣板橋地方法院檢察署檢察官於89年4 月14日以89年度戒
    毒偵字第244 號為不起訴處分確定；復因施用毒品，經本院
    以89年度毒聲字第5518號裁定令入戒治處所施以強制戒治，
    經本院以90年度毒聲字第3752號裁定停止戒治，所餘期間付
    保護管束，於90年10月15日出所，於90年11月20日強制戒治
    期滿執行完畢；復於95年間因施用毒品案件，經本院以95年
    度訴字第1822號判處有期徒刑1 年；又因施用毒品案件，經
    本院以95年度訴字第3322號判處有期徒刑9 月確定在案，有
    上開本院刑事判決書2份及台灣高等法院被告前案紀錄表1份
    在卷可佐，其於強制戒治執行完畢釋放後，5 年內再犯上開
    施用毒品案件後，再為本件施用毒品，應可認定。本案事證
    明確，被告犯行洵堪認定，應予依法論科。
二、核被告所為，係犯毒品危害防制條例第10條第1 項之施用第
    一級毒品罪。被告施用前後持有海洛因之低度行為，應為施
    用海洛因之高度行為所吸收，不另論罪。另被告有事實欄所
    示之前科及執行紀錄，有上開前案紀錄表1 份在卷可參，其
    於5年 以內故意再犯本件有期徒刑以上之罪，為累犯，應依
    刑法第47條第1 項規定加重其刑。爰審酌被告之前科紀錄、
    其犯罪之動機、手段、生活狀況、國中畢業之學歷、施用毒
    品係對自己身體之殘害，及其犯罪後坦承犯行之態度等一切
    情狀，量處如主文所示之刑。
三、扣案海洛因1 包（淨重0. 08 公克，取0.023 公克鑑驗用磬
    ，餘0.057 公克），為第一級毒品海洛因，此有台灣檢驗科
    技股份有限公司CH/2007/91461 號濫用藥物檢驗報告1 份附
    卷可憑，應依毒品危害防制條例第18條第1 項前段規定，沒
    收銷燬之，又包裝上開海洛因之外包裝袋1 只（並非不可與
    毒品分離，係用於包裹毒品，防止其裸露、潮濕，便於攜帶
    施用），係被告所有，且係供其施用第一級毒品所用之物，
    業據被告供明在卷，應依刑法第38條第1 項第2 款規定，宣
    告沒收。
據上論斷，應依刑事訴訟法第273條之1第1項、第299條第1 項前
段，毒品危害防制條例第10條第1 項、第18條第1 項前段，刑法
第11條前段、第47條第1 項、第38條第1 項第2 款，判決如主文
。
本案經檢察官陳旻源到庭執行職務。
中　  華  　民  　國  　96  　年　　11  　月  　12  　日
                        臺灣板橋地方法院刑事第十三庭
                            法　官  俞秀美
以上正本證明與原本無異。
如對本判決不服，應於送達後10日內，向本院提出上訴狀。（應
抄附繕本）
                            書記官  謝怡貞
中　　華　　民　　國　　96　　年　　11　　月　　12　　日
附錄本案論罪科刑之法條：
毒品危害防制條例第10條第1項
施用第一級毒品者，處6月以上5年以下有期徒刑。
